臺灣基隆地方法院刑事判決　　　　　　　 96年度訴字第978號
公　訴　人　臺灣基隆地方法院檢察署檢察官
被　　　告　乙○○
上列被告因違反毒品危害防制條例案件，經檢察官提起公訴（96
年度毒偵字第2491號），被告就被訴事實為有罪之陳述，本院合
議庭裁定由受命法官獨任進行審判，經改依簡式審判程序審理後
判決如下：
    主  文
乙○○施用第一級毒品，累犯，處有期徒刑捌月，扣案之第一級
毒品海洛因貳包（合計淨重零點玖玖公克）併同難以析離之包裝
袋，均沒收銷燬之；又施用第二級毒品，累犯，處有期徒刑月
。應執行有期徒刑拾月，扣案之第一級毒品海洛因貳包（合計淨
重零點玖玖公克）併同難以析離之包裝袋，均沒收銷燬之。
    事  實
一、乙○○前因施用毒品案件，於89年4月6日經送強制戒治，並
    於91年11月6日戒治期滿執行完畢，又分別於民國93年及94
    年間，均因毒品危害防制條例案件，分經本院各判處有期徒
    刑1年確定，經接續執行後，甫於96年2月28日縮刑期滿執行
    完畢。詎乙○○仍不知戒除毒癮，猶分別基於施用第一級毒
    品、第二級毒品犯意，於96年8月30日下午7時30分許往前回
    溯24小時內之某時點，在基隆市○○區○○路292巷1之36
    號，將海洛因摻入香菸方式，非法施用第一級毒品海洛因1
    次；及於同年月26日下午10時許，在台北縣瑞芳鎮○○路
    115巷23號2樓住處，以鋁箔紙燒烤方式，非法施用第二級毒
    品安非他命1次。嗣警方於96年8月30日下午5時5分許，在台
    北縣瑞芳鎮○○路115巷15號旁，見乙○○行跡可疑而上前
    盤查，當場查獲乙○○持有海洛因2小包（毛重1.5公克、淨
    重0.99公克、空包裝總重0.39公克），乙○○並帶同警方至
    其位於台北縣瑞芳鎮○○路115巷23號住處，查獲非其所有
    之施用或分裝毒品工具電子磅秤1台、注射針筒1支及藥鏟1
    支，經警當場逮捕乙○○並攜回採尿送驗後，結果呈嗎啡類
    、安非他命、甲基安非他命陽性反應，警方並因而查悉上情
    。
二、案經基隆市警察局移送臺灣基隆地方法院檢察署檢察官偵查
    後起訴。
    理  由
壹、程序事項
    本件被告乙○○所犯者非為死刑、無期徒刑、最輕本刑為3
    年以上有期徒刑之罪或高等法院管轄第一審案件，其於準備
    程序進行中，先就被訴事實為有罪之陳述，經告知其簡式審
    判程序之旨，並聽取公訴人、被告之意見後，本院業已依刑
    事訴訟法第273條之1第1項之規定，裁定由受命法官獨任以
    簡式審判程序進行本案之審理。是依刑事訴訟法第273條之2
    之規定，本件之證據調查，即不受同法第159條第1項、第
    161 條之2、第161條之3、第163條之1及第164條至第170條
    規定之限制。
貳、實體事項
一、上開事實，業據被告於本院於準備程序及審理時坦承在卷，
    且其為警查獲後當日19時30分許所採集之尿液經送驗結果，
    呈甲基安非他命、安非他命、嗎啡之陽性反應，此有96年9
    月12日台灣尖端先進生技醫藥股份有限公司濫用藥物檢驗報
    告1紙附卷可稽（96年度偵字第4633號卷第46頁），復有扣
    案第一級毒品海洛因2包（總淨重0.99公克，空包裝總重0.
    39公克）足資佐證。按「一般人注射海洛因後經體內吸收代
    謝約30分鐘後，以嗎啡型態為主開始排入尿中，且以最初6
    至12小時排泄量最多。若以日計，約有80％之毒品代謝物（
    嗎啡）可在注射後24小時內陸續由尿中排出體外，剩餘量則
    可能在數日內分別排出體外」，此有法務部調查局82年5 月
    19日（壹）發技（一）字第682號及90年4月12日（90）陸（
    一）字第90133335號函可參。又被告前因施用毒品案件，於
    89年4月6日經送強制戒治，於89年10月5日停止戒治，並於
　　91年11月6日戒治期滿執行完畢，亦有臺灣高等法院被告前
  　案紀錄表附卷足佐。綜上，本案事證明確，被告於強制戒治
    執行完畢後釋放後5年以內，再犯施用第一級、第二級毒品
    之犯行，堪可認定，應依法論科。
二、論罪科刑：
(一)、查海洛因、安非他命分係毒品危害防制條例第2條第2項第1
    款、第2款所定之第一級、第二級毒品，被告於強制戒治期
    滿後5年以內，再犯施用第一級毒品海洛因、第二級毒品安
    非他命之行為，係犯毒品危害防制條例第10條第1項、第2項
    之施用第一級、第二級毒品罪。被告持有第一級毒品海洛因
    及第二級毒品安非他命之低度行為，應為施用第一級、第二
    級毒品之高度行為所吸收，不另論罪。其所犯上開2罪，犯
    意各別，行為不同，應予分論併罰。
(二)、被告前曾受如事實欄所示之有期徒刑執行完畢，有臺灣高等
    法院被告前案紀錄表在卷可按，其於有期徒刑執行完畢後之
    5年內，故意再犯本件有期徒刑以上之罪，為累犯，其所犯
    上開2罪，均應依刑法第47條第1項加重其刑。
(三)、爰審酌被告犯罪之動機、曾有施用毒品之前科仍不知戒除，
    惟犯罪後坦承犯行，且所犯之施用毒品犯行乃戕害自己身心
    健康，並未危及他人等一切情狀，分別量處如主文所示之刑
    ，併定其應執行之刑。
(四)、扣案之白色粉末2包（淨重0.99公克，空包裝總重0.39公克
    ），內含有第一級毒品海洛因成分，此有法務部調查局96年
   10月18日調科壹字第09623072570號鑑定書在卷可按，應併同
    難以析離之空包裝袋，均依毒品危害防制條例第18條第1項
    前段宣告沒收銷燬之。另查獲之施用或分裝毒品工具電子磅
    秤1台、注射針筒1支及藥鏟1支，雖係供施用毒品工具，因
    被告供稱非其所有，並無其他積極證據足認係被告所有，爰
    不併予宣告沒收，併此敘明。
據上論斷，應依刑事訴訟法第273條之1第1項、第299條第1 項前
段，毒品危害防制條例第10條第1 項、第2 項、第18條第1 項前
段、第23條第2 項，刑法第11條、第47條第1 項、第51條第5 款
，判決如主文。
本案經檢察官甲○○到庭執行職務。
中　　華　　民　　國　　96　　年　　12　　月　　20　　日
                  刑事第二庭法  官  陳伯厚
以上正本證明與原本無異。
如不服本判決應於收受本判決後10日內向本院提出上訴書狀，其
未敘述上訴理由者，並得於提起上訴後10日內向本院補提理由書
狀（均須按他造當事人之人數附繕本）「切勿逕送上級法院」。
中　　華　　民　　國　　96　　年　　12　　月　　24　　日
                            書記官  黃士元
附錄論罪法條：
毒品危害防制條例第10條
施用第一級毒品者，處 6 月以上 5 年以下有期徒刑。
施用第二級毒品者，處 3 年以下有期徒刑。
